臺灣屏東地方法院刑事判決
111年度易字第433號
公  訴  人  臺灣屏東地方檢察署檢察官
被      告  張俊傑


                    （現另案於法務部○○○○○○○○○                      執行中）
上列被告因竊盜案件，經檢察官提起公訴（111年度偵字第1969
號），被告於本院準備程序進行時為有罪之陳述，經告以簡式審
判程序之旨，並聽取檢察官及被告之意見後，經本院合議庭裁定
由受命法官獨任改行簡式審判程序並判決如下：
    主  文
張俊傑犯竊盜罪，累犯，處有期徒刑肆月，如易科罰金，以新臺
幣壹仟元折算壹日。未扣案之犯罪所得茶葉壹袋（玖包）及打釘
槍壹組，均沒收，於全部或一部不能沒收或不宜執行沒收時，追
徵其價額。又犯踰越安全設備竊盜罪，累犯，處有期徒刑捌月。
未扣案之犯罪所得茶葉壹袋（玖包）及電鑽貳組，均沒收，於全
部或一部不能沒收或不宜執行沒收時，追徵其價額。　
    事  實
一、張俊傑意圖為自己不法之所有，基於竊盜之犯意，分別為下
    列之行為：
　㈠於民國110年9月5日0時25分，趁無人注意之際，單獨進入黃
    盛增所經營管理位在屏東縣○○鄉○○村○○路00號之「明富種苗
    場」，徒手竊取上開種苗場內所置放之茶葉1袋（9包）及打
    釘槍1組，得手後旋即離去。
　㈡於110年9月10日2時，趁無人注意之際，單獨翻越上開種苗場
    之鐵絲圍網進入後，竊取上開種苗場內所置放之茶葉1袋（9
    包）及電鑽2組，而其見黃盛增所管領停放在該場之車牌號
    碼0000-00號自用小貨車1部之鑰匙未拔，且無人看管，遂以
    該鑰匙發動上開自用小貨車引擎之方式，竊取並駕駛上開自
    用小貨車離去。嗣黃盛增自行尋得上開自用小貨車，並經警
    接獲報案後調閱案發地點監視器畫面，而循線查悉上情。
二、案經黃盛增訴由屏東縣政府警察局東港分局報告臺灣屏東地
    方檢察署檢察官偵查起訴。
    理  由
一、被告張俊傑所犯均為非死刑、無期徒刑、最輕本刑為3年以
    上有期徒刑之罪，亦非高等法院管轄第一審案件者，且於訊
    問程序進行中，被告先就被訴事實為有罪之陳述，經告知被
    告簡式審判程序之旨，並聽取檢察官、被告之意見後，本院
    依刑事訴訟法第273條之1規定，裁定進行簡式審判程序，是
    本件之證據調查，依刑事訴訟法第273條之2及第159條第2項
    規定，不適用傳聞法則有關限制證據能力及證據調查之規定
    。
二、上開犯罪事實，業據被告於本院審理時坦承不諱（見本院卷
    第33、40、43、45頁），核與證人即告訴人黃盛增於警詢時
    證述情節相符（見警卷第7-12、13-16頁）。此外，並有屏
    東縣政府警察局東港分局偵辦被告涉嫌竊盜案偵查報告、屏
    東縣政府警察局東港分局南州分駐所110年12月25日偵查報
    告、告訴人指認犯罪嫌疑人紀錄表、委託書、109年9月5日
    與同年月10日監視器翻拍畫面、屏東縣○○鄉○○路00號現場照
    片及屏東縣○○鄉○○路0號GOOGLE地圖（見警卷第3、5、19-23
    、53、57-59、59-71、73-85頁，偵卷第103頁）等件附卷可
    稽。足認被告上開任意性自白，均核核與事實相符，應可採
    信。是以本案事證已臻明確，被告犯行均堪以認定，應依法
    論科。
三、論罪科刑：
　㈠按刑法第321條第1項第2款所謂「毀」係指毀壞，稱「越」則
    指踰越或超越，祇要毀壞、踰越或超越門窗、牆垣或其他安
    全設備之行為使該門窗、牆垣或其他安全設備喪失防閑作用
    ，即該當於前揭規定之要件。查被告如事實欄一、㈡翻越告
    訴人所管理之上開種苗場之鐵絲圍網，使該圍網失去防閑效
    用，其所為自屬「踰越安全設備」無訛。又被告就事實欄一
    、㈡所示之犯行，係先於上開種苗場內行竊，隨即竊取上開
    自用小貨車，係於密切緊接之時、地，侵害同一管領權人之
    財物，係屬一行為，應僅論以單純一罪。是核被告就事實欄
    一、㈠所為，係犯刑法第320條第1項之竊盜罪；就事實欄一
    、㈡所為，係犯刑法第321條第1項第2款之踰越安全設備竊盜
    罪。
　㈡被告前於103年間，因竊盜等案件，分別經臺灣新竹、苗栗、
    屏東地方法院判決判處有期徒刑8月、10月、7月、5月、4月
    、4月，經臺灣苗栗地方法院以104年度聲字第1172號裁定定
    應執行有期徒刑2年4月確定，嗣於105年11月16日縮短刑期
    假釋出監交付保護管束，甫於106年5月28日保護管束期滿假
    釋未經撤銷視為執行完畢，有臺灣高等法院被告前案紀錄表
    及臺灣苗栗地方法院104年度聲字第1172號裁定各1份附卷足
    憑。是被告於前揭徒刑之執行完畢後，於5年內故意再犯本
    案有期徒刑以上之罪，均為累犯。又本院認本案尚無司法院
    釋字第775號解釋意旨所述因現行累犯規定不分情節、一律
    加重最低本刑，且不符合刑法第59條所定要件造成行為人罪
    刑不相當之情形，仍均依刑法第47條第1項規定加重其刑。
　㈢爰以行為人之責任為基礎，審酌被告於本案發生前有重傷害
    、詐欺、公共危險、恐嚇取財、妨害自由、毀損、多次違反
    毒品危害防制條例及多次竊盜等案件之前科紀錄（累犯部分
    不重複評價），有臺灣高等法院被告前案紀錄表1份附卷可
    佐，素行不佳；其正值青壯，不思勉力工作以正當方法獲取
    財物，竟一再恣意竊取他人財物，欠缺對他人財產權尊重，
    顯然欠缺法治觀念，所為均甚有不該；且其迄未與告訴人達
    成和解或賠償，犯罪所生損害未受彌補；惟兼衡被告於本院
    審理時終能坦承認罪，犯後態度尚可；並考量被告自陳：入
    監前從事臨時工，月入不一定，未婚，有1個子女，國中畢
    業之智識程度及家庭經濟生活狀況（見本院卷第44頁）等一
    切情狀，分別量處如主文所示之刑，並就得易科罰金部分，
    併諭知易科罰金之折算標準。
四、沒收：
  ㈠按犯罪所得，屬於犯罪行為人者，沒收之；前2項之沒收，於
    全部或一部不能沒收或不宜執行沒收時，追徵其價額；犯罪
    所得已實際合法發還被害人者，不予宣告沒收或追徵，刑法
    第38條之1第1項前段、第3項、第5項分別定有明文。
  ㈡查被告於如事實欄一、㈠、㈡所示之時間、地點，分別竊得茶
    葉1袋（9包）及打釘槍1組、茶葉1袋（9包）及電鑽2組，均
    核屬被告為如事實欄一、㈠、㈡所示竊盜犯行之犯罪所得，且
    均未扣案，亦尚未實際合法發還告訴人，已如前述。為避免
    被告因犯罪而坐享犯罪所得，應依刑法第38條之1第1項前段
    、第3項之規定，於被告所犯各該罪刑項下，均宣告沒收，
    並於全部或一部不能沒收或不宜執行沒收時，追徵其價額。
  ㈢至被告於如事實欄一、㈡所示之時間、地點，竊得自用小貨車
    1部，固可認屬被告所為如事實欄一、㈡所示竊盜犯行之犯罪
    所得；然其所竊得之該車，業經發還告訴人乙節，有贓物認
    領保管單1份在卷可憑（見警卷第55頁）。足認被告所為如
    事實欄一、㈡所示竊盜犯行此部分之犯罪所得，業已實際合
    法發還告訴人，則依刑法第38條之1第5項之規定，自無庸再
    為沒收或追徵之宣告，併予敘明。
五、依刑事訴訟法第273條之1第1項、第299條第1項前段，判決
    如主文。
六、如不服本判決，得自收受送達之翌日起20日內向本院提出上
    訴狀（應附繕本），其未敘述上訴理由者，應於上訴期間屆
    滿後20日內補提理由書狀於本院，上訴於臺灣高等法院高雄
    分院。
本案經檢察官陳新君提起公訴，檢察官楊婉莉到庭執行職務。
中　　華　　民　　國　　111 　年　　8 　　月　　24　　日
                  刑事第五庭    法  官  沈婷勻

以上正本證明與原本無異。
如不服本判決應於收受判決後20日內向本院提出上訴書狀，並
應敘述具體理由；其未敘述上訴理由者，應於上訴期間屆滿後
20日內向本院補提理由書（均須按他造當事人之人數附繕本）
「切勿逕送上級法院」。
中　　華　　民　　國　　111 　年　　8 　　月　　24　　日
                                書記官  張語恬

附錄論罪科刑法條全文：
中華民國刑法第321條
犯前條第1項、第2項之罪而有下列情形之一者，處6月以上5年以
下有期徒刑，得併科50萬元以下罰金：
一、侵入住宅或有人居住之建築物、船艦或隱匿其內而犯之。
二、毀越門窗、牆垣或其他安全設備而犯之。
三、攜帶兇器而犯之。
四、結夥三人以上而犯之。
五、乘火災、水災或其他災害之際而犯之。
六、在車站、港埠、航空站或其他供水、陸、空公眾運輸之舟、
    車、航空機內而犯之。
前項之未遂犯罰之。